【裁判字號】    99,台上,1951
【裁判日期】    990401
【裁判案由】    妨害性自主等罪
【裁判全文】
最高法院刑事判決            九十九年度台上字第一九五一號
上  訴  人  甲○○
選任辯護人  孫志堅律師
上列上訴人因妨害性自主等罪案件，不服台灣高等法院中華民國
九十九年二月四日第二審判決（九十八年度上訴字第四０八九號
，起訴案號：台灣台北地方法院檢察署九十八年度調偵字第一九
六號），提起上訴，本院判決如下：
    主  文
上訴駁回。
    理  由
一、加重強制性交部分：
按刑事訴訟法第三百七十七條規定，上訴於第三審法院，非以判
決違背法令為理由，不得為之。是提起第三審上訴，應以原判決
違背法令為理由，係屬法定要件。如果上訴理由書狀並未依據卷
內訴訟資料，具體指摘原判決不適用何種法則或如何適用不當，
或所指摘原判決違法情事，顯與法律規定得為第三審上訴理由之
違法情形，不相適合時，均應認其上訴為違背法律上之程式，予
以駁回。本件原判決撤銷第一審關於加重強制性交部分之判決，
改判仍論處上訴人甲○○二人以上共同對於女子，以強暴、脅迫
而為性交罪刑，已敘明所憑之證據及認定之理由；從形式上觀察
，並無判決違背法令之情形存在。查原判決以翁○○（已另案判
刑確定）要求與Ａ女性交時，因Ａ女不願意，上訴人即用力推Ａ
女，致其頭部撞牆，並掌摑其臉頰，復以手機拍攝Ａ女裸露上半
身之照片，脅迫Ａ女如果不從即予散佈等語。Ａ女因受強暴、脅
迫，哭泣屈從，任由翁○○以性器插入其性器內，以及對翁○○
為口交等情，已據上訴人坦承屬實，核與證人Ａ女及翁○○所述
情節相符。至Ａ女供稱「想快將此事結束」，係在上訴人及翁○
○強暴、脅迫下，希望縮短受創時間而屈從之語，不得謂Ａ女同
意與翁毓倫性交；上訴人辯稱翁○○係徵得Ａ女之同意而性交云
云，為卸責之詞，不足採信，理由內已加審酌說明。上訴意旨仍
執陳詞，謂上訴人雖出言恐嚇並手推Ａ女，但Ａ女與翁○○性交
，並未違反其意願云云，並擷取Ａ女所為之片段陳述，持己見任
意評價，對於原判決已明白論斷之事項，任意指摘，難謂符合第
三審上訴之法定要件。其關於此部分之上訴為違背法律上之程式
，應予駁回。
二、對於十四歲以上未滿十六歲之女子為性交、拍攝未滿十八歲
之人為猥褻行為之影片部分：
查上訴書狀應敘述上訴之理由，其未敘述者，得於提起上訴後十
日內補提理由書於原審法院，未補提者，毋庸命其補提。又已逾
上述期間，而於第三審法院未判決前，仍未提出上訴理由書狀者
，第三審法院應以判決駁回之，刑事訴訟法第三百八十二條第一
項、第三百九十五條後段分別定有明文。原判決關於上訴人對於
十四歲以上未滿十六歲之女子為性交，暨拍攝未滿十八歲之人為
猥褻行為之影片部分（未聲明一部上訴，視為全部上訴），經原
審判決後，於民國九十九年二月二十二日提起上訴，並未敘述此
部分之上訴之理由，迄今逾期已久，於本院未判決前仍未補提理
由書，依上開規定，此部分之上訴即非合法，亦應駁回之。
三、恐嚇危害安全、恐嚇取財部分：
按刑事訴訟法第三百七十六條所列各罪之案件，經第二審判決者
，不得上訴於第三審法院，法有明文。原判決關於上訴人恐嚇危
害安全及恐嚇取財未遂部分（未聲明一部上訴，視為全部上訴）
，係分別依刑法第三百零五條，第三百四十六條第三項、第一項
論處罪刑，核屬刑事訴訟法第三百七十六條第一款、第六款之案
件，既經第二審判決，自不得上訴於第三審法院，上訴人猶提起
上訴，為法所不許，應併予駁回。
據上論結，應依刑事訴訟法第三百九十五條，判決如主文。
中    華    民    國  九十九  年    四    月    一    日
                      最高法院刑事第十庭
                          審判長法官  花  滿  堂
                                法官  黃  正  興
                                法官  陳  東  誥
                                法官  林  錦  芳
                                法官  洪  昌  宏
本件正本證明與原本無異
                                      書  記  官
中    華    民    國  九十九  年    四    月    六    日
                                                      Ｅ

司法院資訊處製作；財團法人民間司法改革基金會備份。
